臺灣高等法院臺南分院刑事判決
110年度上訴字第1142號
上  訴  人  
即  被  告  謝政宏


選任辯護人  張育瑋律師（法扶律師）
上列上訴人即被告因毒品危害防制條例案件，不服臺灣嘉義地方
法院109年度訴字第634號中華民國110年8月27日第一審判決（起
訴案號：臺灣嘉義地方檢察署109年度偵字第6259號、第6805號
、第6946號、第7739號），提起上訴，本院判決如下：
    主      文
原判決關於謝政宏部分撤銷。
謝政宏幫助犯施用第二級毒品罪，處有期徒刑陸月，如易科罰金
，以新臺幣壹仟元折算壹日。
    事實及理由
壹、犯罪事實
    謝政宏與林育陞為鄰村友人，因均有施用第二級毒品甲基安
    非他命之需求而互通有無，李宜蓁（另經原審判決確定）則
    為謝政宏之毒品來源。林育陞於民國109年5月9日16時56分
    前之某時，前往李宜蓁嘉義縣○○鄉○○村○○○000號住處，向李
    宜蓁提議以賒帳方式購買第二級毒品甲基安非他命，為李宜
    蓁所拒絕後，李宜蓁於109年5月9日16時56分至58分，以電
    話告知謝政宏此情（詳附表編號１④），2人相約在李宜蓁民
    雄住處見面，謝政宏於抵達後，基於幫助施用第二級毒品之
    犯意，以電話與林育陞協議以賒帳方式共同向李宜蓁購買甲
    基安非他命，李宜蓁因謝政宏與其熟識，因而同意以賒帳方
    式販賣與謝政宏與林育陞，謝政宏即將李宜蓁所交付，價值
    新臺幣（下同）2仟元之甲基安非他命，扣除其所購買之份
    量後，持往林育陞嘉義縣○○鄉○○村○○00號住處交付與林育陞
    ，由林育陞於不詳時間、地點施用完畢，以此方式幫助林育
    陞施用第二級毒品甲基安非他命。經警依臺灣嘉義地方法院
    109年聲監續字第264號通訊監察書，對李宜蓁所持用之門號
    0000000000號行動電話實施通訊監察，並依同法院109年度
    聲搜字第558號搜索票，於109年7月17日前往嘉義縣○○鄉○○
    村○○00號住處執行搜索，扣得甲基安非他命1包、吸食器1組
    、行動電話1支、斜削吸管2支等物，因而查獲上情。
貳、證據能力
一、被告及辯護人否認李宜蓁、林育陞警詢筆錄之證據能力，因
    未經被告為反對詰問，原則上不能採為論罪依據，但如證人
    在審判中到庭進行交互詰問，所供竟與先前之警詢口供不符
    ，經參酌其他證據資料結果，足認較早之警詢筆錄具有較為
    可信之特別情況，且為證明被告犯罪事實所必要者，為實現
    司法正義，例外許為適格之證據，觀諸刑事訴訟法第159 條
    第1 項及第159 條之2 規定即明。然若警詢時所陳和審判中
    所述並無不符，則採用審判中之證言，斯已足矣，自應回歸
    原則，排除警詢筆錄之證據能力（最高法院100 年度臺上字
    第2446號判決意旨參照），證人李宜蓁、林育陞於原審審理
    時，均經傳喚到庭作證，其等審理中之證述與警詢之內容並
    無差異，另於偵查中以證人身分具結為證，其等於警詢中之
    供述，因無不可替代性，應認無證據能力。
二、刑事訴訟法第159 條之5 規定，被告以外之人於審判外之陳
    述，雖不符前4 條之規定，而經當事人於審判程序同意作為
    證據，法院審酌該言詞陳述或書面陳述作成時之情況，認為
    適當者，亦得為證據。當事人、代理人或辯護人於法院調查
    證據時，知有第159 條第1 項不得為證據之情形，而未於言
    詞辯論終結前聲明異議者，視為有前項之同意。查：本判決
    以下所引用之傳聞證據，檢察官、被告及辯護人於審判程序
    中均同意作為證據使用，或知有傳聞證據之情形而未於言詞
    辯論終結前聲明異議，本院審酌該等證據作成時之情況，並
    無違法取證之情形，又與本案有關聯性，認為以之作為證據
    應屬適當，均具有證據能力。
參、認定犯罪事實所憑之證據及理由
一、被告坦承幫助施用第二級毒品，供稱：我與林育陞之前就有
    互相幫忙購買毒品，他如果先去李宜蓁家，就他先出錢，如
    果我先去李宜蓁家，就我先出錢，這次是我出錢的，拿回來
    再跟林育陞平分，我跟他說一人一半，他也沒給我錢，他應
    該要給我，但沒給我，有時候買1仟，就1人5佰，每次都是
    一人一半，不用講買回來就一人一半等語（本院卷第100-10
    1頁）。
二、就本件交易過程，依證人林育陞於偵查中證稱：我有一次於
    109年5月初，接到謝政宏來電，他說在李宜蓁家，問我要不
    要過去，但我沒有過去，謝政宏問我要不要買甲基安非他命
    ，他可以順便幫我帶回來，錢可以先欠著，所以甲基安非他
    命是謝政宏拿給我的（偵卷第64頁）等語。而依附表編號１①
    、②所示通訊監察譯文，109年5月9日4時28分，為李宜蓁撥
    打電話與被告，並向被告表示：「我五點半要到你同學家，
    你可以載我一下嗎？」，被告則回以：「你怎麼不叫他過去
    就好了」等語，顯見李宜蓁與林育陞原有約定見面交易毒品
    ，被告提議李宜蓁應聯繫林育陞直接前往其住處等事實。另
    由同日下午16時56分至58分，李宜蓁與被告之通話內容顯示
    （附表編號１④），李宜蓁向被告稱：「（我同學怎樣？）他
    早上來啦，我說我沒車啦，沒辦法過去，他就過來，過來說
    要欠錢」、「他說最晚明天還我啦」，被告則回答：「叫他
    過去比較方便啦」等語，依上開通訊監察譯文，林育陞該日
    通話前之上午，應曾前往李宜蓁住處，探詢以賒欠方式購買
    甲基安非他命，然遭李宜蓁拒絕，當時被告並不在場，被告
    因而向李宜蓁詢問「我的同學（指林育陞）怎樣？」，並再
    次提議應由林育陞直接前往李宜蓁住處交易，此並為李宜蓁
    證稱：是林育陞說要欠錢，林育陞要過來跟我買甲基安非他
    命，林育陞想要欠錢，但是我沒有辦法（原審卷二第292頁
    ）等語在卷，是以，109年5月9日上午，林育陞已有先前往
    李宜蓁住處，希望以賒帳方式購買甲基安非他命，然為李宜
    蓁所拒絕，此情應可認定。
三、林育陞上開於偵訊時證稱，被告主動打電話向其詢問是否要
    購買甲基安非他命，時序上應發生在林育陞遭李宜蓁拒絕後
    ，李宜蓁另以上開電話向被告抱怨稱：「他說話要算話啊」
    、「他就說沒有啊，要過兩天」（即附表編號１④），被告答
    稱：「好，我等下過啦」等語，2人相約在民雄住處，被告
    到場後，方基於與林育陞之交情，另再以電話詢問林育陞購
    買毒品之事，此依林育陞證稱：我是透過謝政宏認識李宜蓁
    ，因為謝政宏才知道李宜蓁的存在（偵卷第64頁背面），李
    宜蓁亦證稱：我原與林育陞不認識，是因為謝政宏才認識林
    育陞的，我沒有林育陞的電話（同卷第290-291頁）等語，
    即可證李宜蓁因與林育陞並無何交情，原並不願以賒帳方式
    販賣毒品與林育陞，然被告因與林育陞認識，又均有施用毒
    品之需求，因而由被告再以電話詢問林育陞是否仍有購買毒
    品之意願，此與證人林育陞於原審審理時另證稱：因為我跟
    謝政宏住隔壁村而已，謝政宏拿給我的甲基安非他命來源是
    李宜蓁，因為我通電話的過程中，有聽到李宜蓁的聲音，直
    接跟我講電話的是謝政宏，謝政宏問我是不是要公家買，然
    後我就問謝政宏可不可以賒帳，謝政宏說不知道，我跟謝政
    宏說你們兩個商量完之後再跟我講，後來謝政宏當天經過我
    家，就拿1包甲基安非他命給我（原審卷第295-296頁）等語
    ，亦可互為佐證，是李宜蓁原無意以賒帳方式販賣毒品與林
    育陞，因被告與林育陞共同購買，李宜蓁方同意將毒品交付
    被告，由被告轉交林育陞，應堪認定。
四、李宜蓁於透過被告交付甲基安非他命後，遲未收得2仟元價
    金，因而透過被告向林育陞催討，此有附表編號２、３、４所
    示109年5月11日、24日、6月4日之通訊監察譯文中，李宜蓁
    向被告稱：「還有你若要來，去你同學那，幫我拿2仟塊回
    來，很過份都沒消沒息」、「我給他機會，他自己說最晚昨
    天要給我，我不需要給他機會，我等他自己打給我」、「你
    同學真的很誇張，到現在攏沒來啦，他昨天自己說下班要拿
    來耶」、「你順便去你同學那嗎？幫我問一下」等語足以佐
    證。而該筆2仟元之購毒欠款嗣由被告代為清償與李宜蓁，
    此為證人林育陞證稱：那包甲基安非他命價格是2仟元，事
    後李宜蓁、謝政宏有跟我討2仟元，我都沒有給這2仟元，後
    來經過1個多月，謝政宏跟我說錢還了，我都沒有付錢（原
    審卷第296頁）、我記得我沒有拿錢給謝政宏，謝政宏跟我
    說不用還，我就說好（同卷第296-297頁）等語在卷，核與
    證人李宜蓁證稱：當時我急著要錢，販毒的錢一直沒有回來
    ，過一段時間才給我，這筆錢後來有回來，謝政宏有拿2仟
    元給我，我不知道是謝政宏本身自己給我的錢，還是謝政宏
    去跟林育陞拿的錢（原審卷第289-290頁）、這筆錢大約是
    在半個月至1個月之後才拿到（同卷第288-289頁）等語相符
    ，是被告供稱，本次交易毒品由其支付2仟元價金等情，尚
    非無據。
五、起訴意旨雖認為，被告係與李宜蓁共同販賣甲基安非他命與
    林育陞，然行為人係單純受託代為向第三人購買毒品後、轉
    交委託者並收取價款，或自行向第三人購入毒品再予轉售，
    抑或受第三人委託將毒品交付買受人而代收價款，三者雖同
    具向第三人取得毒品後交付買受人並收取代價之外觀，但應
    同時針對買賣雙方暨整體交易過程加以觀察，暨就個案事實
    審究行為人主觀犯意究係為何，如可證明行為人單純基於便
    利、助益施用者之意思而代購毒品，僅成立幫助施用毒品罪
    。所謂合資、代購、調貨行為是否構成販賣，自應視行為人
    在買賣毒品過程中之交易特徵究係立於賣方之立場而於向上
    游取得貨源後以己力為出售，抑或立於買方立場而代為聯繫
    賣家，而為不同評價。是受施用毒品者委託，代為向販售毒
    品者購買毒品後，交付委託人以供施用，並收取價款者，如
    主觀上「無營利之意圖」，而單純為助益、便利他人施用，
    僅係施用毒品之幫助犯（最高法院106年度台上字第3475號
    判決意旨參照），經查：
㈠、依附表編號１①、④所示109年5月9日4時28分、16時56分之通訊
    監察譯文，已可見李宜蓁於林育陞單獨向其購買時，並不願
    意以賒欠方式販賣，蓋毒品買賣屬非法行為，交易方式多以
    一手交錢一手交貨為原則，除販毒者與購毒者間有一定信賴
    關係或長期合作關係，方有約定賒帳販賣之可能，而李宜蓁
    與林育陞並不認識，以其等間之關係，本無同意賒帳販賣與
    林育陞之合理動機。依林育陞於原審審理時證稱：因為我跟
    謝政宏住隔壁村而已，謝政宏拿給我的甲基安非他命來源是
    李宜蓁，因為我通電話的過程中，有聽到李宜蓁的聲音，直
    接跟我講電話的是謝政宏，謝政宏問我是不是要公家買，然
    後我就問謝政宏可不可以賒帳，謝政宏說不知道，我跟謝政
    宏說你們兩個商量完之後再跟我講，後來謝政宏當天經過我
    家，就拿1包甲基安非他命給我（原審卷第295-296頁）等語
    ，可見被告嗣以電話聯繫林育陞詢問是否仍要購買毒品，林
    育陞仍表示僅能以賒欠方式購買，而對於林育陞賒帳購買之
    提議，被告並無法決定，仍須與李宜蓁討論，是本件賒帳交
    易之約定是否成立，決定權仍在李宜蓁，並非被告，本難謂
    被告有與李宜蓁共同販賣之主觀意圖。而李宜蓁原無賒帳販
    賣毒品與林育陞之意願，卻於被告再次以電話詢問林育陞後
    ，同意以賒帳方式販賣，由此交易過程以觀，若非被告同為
    本次交易之購買者之一，李宜蓁實無同意賒帳販賣2仟元與
    不認識之林育陞之可能，是以，證人林育陞於原審審理時證
    稱，被告以電話與其聯絡時，曾提及「公家買」（即一起買
    ）等情，並非全然無據，此與李宜蓁於原審審理時證稱：（
    妳一直強調一起賣給林育陞跟謝政宏？一起是什麼意思？）
    謝政宏打電話給林育陞說要不要一起跟我買甲基安非他命（
    原審卷第293頁）等語互核相符，亦足證本件交易確實為被
    告與林育陞共同購買之事實。
㈡、林育陞透過被告以賒欠方式購得甲基安非他命後，所積欠之2
    仟元購毒價金，依證人李宜蓁證稱：2仟元我催很多次，林
    育陞每次說明天給，但是都沒有給我，林育陞開始欠甲基安
    非他命的錢的時候，我就一直向謝政宏討林育陞的欠錢。如
    果林育陞沒有欠我毒品錢，我就不會委託謝政宏去討欠的2
    仟元，因為甲基安非他命是謝政宏拿去給林育陞的（原審卷
    第292頁）等語，核與附表編號２、３所示109年5月11日、24
    日之通訊監察譯文中，李宜蓁向被告稱：「還有你若要來，
    去你同學那，幫我拿2仟塊回來，很過份都沒消沒息」、「
    我給他機會，他自己說最晚昨天要給我，我不需要給他機會
    ，我等他自己打給我」、「你同學真的很誇張，到現在攏沒
    來啦，他昨天自己說下班要拿來耶」等情相符，則李宜蓁於
    交易後，曾數次向林育陞催討購毒價金，於催討未果後，轉
    向被告催討，是如被告確實基於與李宜蓁共同販賣毒品營利
    之犯意聯絡，李宜蓁實無向被告催討林育陞所積欠債務之理
    ，其之所以又向被告催討，主要原因即在於李宜蓁係出於對
    被告之信任關係，方同意以賒帳方式販賣，於林育陞未能依
    約還款時，李宜蓁轉而要求向被告索討，以李宜蓁之立場而
    言，該2仟元之債務係由被告歸還或林育陞歸還，均無差異
    ，此由其證稱：當時我急著要錢，販毒的錢一直沒有回來，
    過一段時間才給我，這筆錢後來有回來，謝政宏有拿2仟元
    給我，我不知道是謝政宏本身自己給我的錢，還是謝政宏去
    跟林育陞拿的錢（原審卷第289-290頁）等語，即可證明李
    宜蓁係立於與被告、林育陞相對之立場，其賒帳販賣毒品之
    對象為被告及林育陞，而無論該等價金嗣後由被告或林育陞
    償還，均無影響。
㈢、本件購毒價金因林育陞積欠未還，經李宜蓁數度催討後，由
    被告代為清償等情，已如上述，而被告確實分擔部分價金與
    林育陞共同向李宜蓁購買毒品乙情，亦可由附表編號２所示1
    09年5月11日通訊監察譯文中，李宜蓁向被告稱：「哥，那
    是你的錢耶，你拿出來相挺我的，我怎麼可能讓別人糟蹋，
    若是我的錢，我就算了，當作請他們的」等語，可見被告確
    實有給付部分購毒價金之事實，李宜蓁方會於上開通話中稱
    ：「那是你的錢」、「你拿出來相挺我」等語，再核以證人
    林育陞證稱：我都沒有給這2仟元，後來經過1個多月，謝政
    宏跟我說錢還了，我都沒有付錢，我沒有拿錢給謝政宏，謝
    政宏跟我說不用還，我就說好（同卷第296-297頁）等語，
    及證人李宜蓁證稱：當時我急著要錢，販毒的錢一直沒有回
    來，過一段時間才給我，這筆錢後來有回來，謝政宏有拿2
    仟元給我，這筆錢大約是在半個月至1個月之後才拿到（同
    卷第288-289頁）等語，足證被告確有共同出資之事實，證
    人林育陞於偵查中證稱，購毒價金於6月中旬交給被告等情
    （偵卷第64頁），應非可採。
㈣、至於李宜蓁另於原審審理時證稱，附表編號２所示109年5月11
    日通訊監察譯文稱「那是你的錢耶，你拿出來相挺我，我怎
    麼可能讓人糟蹋，若是我的錢，我就算了」，是被告拿錢給
    我去裝冷氣，然後我拿去買甲基安非他命，這個甲基安非他
    命再販賣給林育陞，錢沒有拿回來（原審卷第293頁）等語
    ，然依該次通訊監察譯文，李宜蓁雖稱「冷氣6點要來裝了
    我先跟朋友借等你去領1萬再還給我朋友」、「冷氣等下6點
    半會來裝喔」、「你不是要去領1萬那條」等語，然被告係
    回稱：「妹啊，我沒有了耶」等語，並未答應李宜蓁借款1
    萬元之提議，李宜蓁證稱，當天由被告提供金錢向上游購買
    毒品後，轉賣與林育陞等情，顯非實在。而再查諸被告與李
    宜蓁後續之通訊監察譯文，其等於109年5月13日20時16分、
    5月14日1時30分，曾對話稱：「（被告）明天匯下去，可以
    領給你了」、「（李宜蓁）好，哥，你在哪裡？」、「（被
    告）我領到了，晚上我再跟你拿過去」等語（警280卷第99
    頁），核以該等內容，較符合李宜蓁證稱，向被告借得款項
    之證述，而該次借款時間已經在109年5月9日賒帳販賣甲基
    安非他命與林育陞之後，自無可能如李宜蓁上開所稱，以被
    告之借款向上游毒販取得毒品後，販賣與林育陞之情況，李
    宜蓁此部分之證述應有記憶錯誤而不可採信之情況。
㈤、是以，本件被告雖有交付毒品與林育陞，並交付金錢與李宜
    蓁之事實，然依交易過程以觀，林育陞於109年5月9日16時5
    6分前之某時，前往李宜蓁住處，向李宜蓁提議以賒帳方式
    購買，為李宜蓁所拒絕後，李宜蓁告知被告此情，被告即於
    109年5月9日16時56分後之某時，前往李宜蓁住處，以電話
    與林育陞聯絡，提議以賒帳方式共同向李宜蓁購買2仟元之
    甲基安非他命，經李宜蓁同意後，被告將李宜蓁所交付之甲
    基安非他命扣除所其購買之份量後，持往林育陞住處交付與
    林育陞，嗣後因林育陞遲未歸還購毒價金，經李宜蓁催討，
    由被告代為清償等情，應可認定。則本件原欲向李宜蓁購毒
    之人為林育陞，然因賒帳之提議為李宜蓁所拒絕後，李宜蓁
    並告知被告此情，而被告基於便利、幫助林育陞取得毒品施
    用之主觀犯意，提議與林育陞共同以賒帳方式共同購買2仟
    元之甲基安非他命，經李宜蓁同意後，由被告轉交毒品，被
    告並非出於與李宜蓁共同販賣之犯意，而係幫助林育陞取得
    毒品施用之犯意，應可認定，起訴意旨認為被告係與李宜蓁
    共同販賣，尚有誤解。　　
六、綜上，本件事證已經明確，應依法論罪科刑。
肆、論罪科刑
一、若無營利之意圖，僅基於幫助施用毒品者取得毒品之目的，
    而出面代購者，係屬應否成立施用毒品罪之幫助犯的範疇；
    又幫助犯係指幫助他人犯罪者，即以正犯犯罪為要件，至該
    正犯事後是否受刑罰執行，並不影響幫助犯之成立，是不論
    被幫助施用毒品者所為之施用毒品行為是否已遭起訴、判刑
    ，幫助施用者仍具幫助他人犯罪之行為屬性，自仍應成立施
    用毒品之幫助犯（最高法院97年度臺上字第1864號、第3148
    號、第4108號、102年度臺上字第1650號判決意旨參照）。
    刑事訴訟法第300條所謂「就起訴之犯罪事實，變更檢察官
    所引應適用之法條」，係指法院於不妨害事實同一之範圍內
    ，得自由認定事實適用法律而言。販賣第二級毒品與轉讓第
    二級毒品（禁藥）、代購以幫助施用第二級毒品，其「移轉
    第二級毒品之持有」之基本事實同一，法院在不影響此同一
    基本事實之基礎下，非不可變更起訴法條，對轉讓第二級毒
    品（禁藥）或幫助施用第二級毒品加以審判（最高法院103
    年度臺上字第3816號判決意旨參照）。是核被告謝政宏所為
    ，係犯刑法第30條第1項、毒品危害防制條例第10條第2項之
    幫助施用第二級毒品罪。起訴意旨認被告係犯販賣第二級毒
    品罪，容有未洽，惟因社會基本事實同一，且業經本院於審
    理時告知被告上開罪名（本院卷第210頁），爰變更起訴法
    條為如上所示。被告本件為幫助犯，犯罪情節較正犯為輕，
    應依刑法第30條第2項規定，減輕其刑。
二、原判決以被告販賣第二級毒品，事證明確，予以論罪科刑，
    雖非無見，然依本件交易過程及檢察官所提出之所有證據，
    應認被告係出於幫助林育陞施用第二級毒品之犯意，向李宜
    蓁取得毒品後交付與林育陞，應論以幫助施用第二級毒品罪
    ，原判決認事用法尚有違誤。被告上訴否認販賣第二級毒品
    ，辯稱為幫助施用第二級毒品，為有理由，應予撤銷改判。
三、爰審酌被告100年間即有施用毒品經觀察勒戒之紀錄，又於1
    09年間第2度因施用毒品再經觀察、勒戒，其對於毒品之成
    癮性及危害性知之甚詳，仍持續沾染毒品，於自己施用之餘
    又協助他人取得毒品，其犯行已對所幫助之對象造成不良影
    響，助長毒品之散播，量刑上與施用毒品之自我戕害犯罪應
    有不同考量。並斟酌被告已離婚，無子女，另與家人同住，
    現以種植○○○維生，收入非差，○○畢業教育程度，前科紀錄
    均與施用毒品相關，暨其犯後態度及其他一切情狀，量處如
    主文所示之刑，並諭知易科罰金之折算標準。
四、扣案行動電話雖為被告聯繫林育陞所用，然行動電話並非專
    供犯罪所用之物，仍有尋常用途，且可替代性極高，沒收對
    犯罪之處罰或預防效益有限，爰不予宣告沒收。其於扣案與
    施用毒品相關之物，與本件被告被訴犯行無關，應由檢察官
    另行依法處理。
伍、應適用之程序法條：依刑事訴訟法第369條第1項前段、第36
    4條、第299條第1項前段、第300條。
本案經檢察官吳咨泓提起公訴、檢察官陳昱旗到庭執行職務。
中　　華　　民　　國　　111 　年　　1 　　月　　18　　日
                  刑事第一庭    審判長法　官  楊清安
                                      法　官  陳顯榮
                                      法　官  蕭于哲
以上正本證明與原本無異。
檢察官如不服本判決應於收受送達後20日內向本院提出上訴書狀
，其未敘述上訴理由者，並得於提起上訴後20日內向本院補提理
由書（均須按他造當事人之人數附繕本）「切勿逕送上級法院」
。
被告不得上訴。
　　　　　　　　　　　　　　　　　　　書記官  鄭信邦
中　　華　　民　　國　　111 　年　　1 　　月　　18　　日
附錄本案論罪科刑法條全文
毒品危害防制條例第10條
施用第一級毒品者，處6月以上5年以下有期徒刑。
施用第二級毒品者，處3年以下有期徒刑。

附表、通訊監察譯文
編號 時        間 通 訊 監 察 譯 文 內 容 備               考  １ ① 109年5月9日 4時28分 【A撥打給B】 A：0000000000（李宜蓁） B：0000000000（謝政宏） 1.佐證本判決之犯罪事實 2.譯文出處：警280卷第97頁 3.臺灣臺南地方法院109年聲監續字第264號通訊監察書   A：哥，你在哪裡？ B：在厝耶。 A：我五點半要到你同學家，你可以載我一下嗎？ B：五點半？ A：嘿。 B：好啦。   ② 109年5月9日 4時39分至40分 【B撥打給A】 A：0000000000（李宜蓁） B：0000000000（謝政宏）    B：怎麼不叫他過去就好？ A：他五點半要上班，來不及了。 B：我現在在路上了。 A：你快點來啦。   ③ 109年5月9日 16時13分 【A傳送給B】 A：0000000000（李宜蓁） B：0000000000（謝政宏）    簡訊：哥冷氣六點要來裝了，我先跟朋友借一等你去領一萬再還給我朋友喔   ④ 109年5月9日 16時56分至58分 【B撥打給A】 A：0000000000（李宜蓁） B：0000000000（謝政宏）    A：冷氣下午六點半會來裝喔。 B：喔。 A：你不是要去領一萬那條？ B：好，妹啊，我沒有了耶。 A：你沒啊，你來再說啦。 B：我同學怎樣？ A：他早上來啦，我說我沒車啦，我沒辦法過去，他就過來，過來就說要欠錢。 B：叫他過去比較方便啦。 A：他說最晚明天還我啦。 B：明天沒差。 A：他說話要算話啦，我們過去他就說沒有啊，要過兩天。 B：好，我等下過啦。   ２ 109年5月11日 1時41分 【A撥打給B】 A：0000000000（李宜蓁） B：0000000000（謝政宏） 1.佐證本判決之犯罪事實 2.譯文出處：警280卷第10-11頁 3.臺灣臺南地方法院109年聲監續字第264號通訊監察書    A：你在哪？ B：厝啊。 A：我滿腦子想要賺錢而已。 B：好 。 A：我今天去台南啦，水耶啦，很水啦，看你要來否?還有你若要來，去你同學那，幫我拿2000塊回來。 B：好。 A：很過份，都沒消沒息 。 B：好 。 A：我給他機會，他自己說：最晚昨天要給我的，我不需要給他機會，我等他自己打給我。 B：好 。 A：哥，那是你的錢耶，你拿出來相挺我的，我怎可能讓別人糟蹋，若是我的錢，我就算了，當作請他們的-乾無樣？ B：嗯，看你這樣會不會周轉的過。 A：我會給你同學方便。 B：過2天喔？ A：他說昨天下班前會還我了，他就算無法度，一通電話都沒有。 B：好 。 A：有好康的，我第一人打給你，我沒打給任何人喔，你要來就快來，不要拖，我代誌很多，你要來快來，你要來之前順路。 B：好。   ３ ① 109年5月24日 19時30分 【A撥打給B】               A：0000000000（李宜蓁） B：0000000000（謝政宏）    A：你同學真的很誇張啦。 B：我同學怎樣？ A：到現在攏沒來咧。 B：到現在攏沒來喔？ A：他昨自己說他下班要拿來耶勒。 B：對啊，他自己也跟我說下班要來，要拿去。 A：我打給他，又不接啊。 B：這樣還沒錢咧啦。 A：一句還沒錢，我就要吞忍喔，一天又拖一天喔。 B：這樣要怎樣，我去他家喔？  A：對啊，去他拿啦，要逼到了，叫他不要開玩笑。 B：好，我來他家。   ② 109年5月24日 19時40分 【B撥打給A】 A：0000000000（李宜蓁） B：0000000000（謝政宏）    B：我等下來你家找你喔？我先來我同學那，他有多少收多少啊。 A：沒啦 ，全部啦，已經3天了耶。 B：我先來跟他收啊。 A：3天就全部要給我不能拖了啦。 B：好 。   ４ 109年6月4日 19時14分 【A撥打給B】 A：0000000000（李宜蓁） B：0000000000（謝政宏）    A：你順便去你同學那嗎？ B：喔， A：幫我問一下。 B：好。